臺灣臺南地方法院交通事件裁定　　　　　　　　　　九十二年度交聲字第六九二號
　　移送機關　交通部公路總局嘉義區監理所麻豆監理站
　　受處分人
　　即異議人　甲○○
右列受處分人因違反道路交通管理處罰條例案件，對於交通部公路總局嘉義區監理所
麻豆監理站民國九十二年十二月二日所為之裁決處分（處分案號：麻監裁罰字第裁七
五─Ｃ00000000號），聲明異議，本院裁定如左：
    主  文
異議駁回。
    理  由
一、聲明異議意旨略以：如附件聲明異議狀所載。
二、按汽車（含機器腳踏車）駕駛人停車時，有在禁止臨時停車處所停車之情形者，
    處新臺幣六百元以上一千二百元以下罰鍰，道路交通管理處罰條例第五十六條第
    一項第一款定有明文。又設有禁止臨時停車標線（即紅色實線）處所不得臨時停
    車，道路交通安全規則第一百十一條第一項第三款亦規定甚明。另紅實線設於路
    側，用以禁止臨時停車；而禁止臨時停車線為紅色實線，用以指示禁止臨時停車
    路段，道路交通標誌標線號誌設置規則第一百四十九條第一項第一款第五目及第
    一百六十九條第一項、第二項復分別著有明文規定。
三、經查：
    （一）本件受處分人即異議人甲○○所有之車牌號碼ＲＺＶ─９５２號輕型機車
          ，有於民國九十二年九月二十四日八時二十九分許，在台北縣新莊市○○
          ○路六十一號前劃設有紅實線之禁止臨時停車處所違規停放之事實，有台
          北縣政府警察局北縣警交字第Ｃ00000000號舉發違反道路交通管
          理事件通知單及違規採證照片各一份附卷可資佐證，則異議人所有之該輛
          機車有於前開時、地違規停車之事實，應可認定。
    （二）異議人雖一再辯稱停車格尚有空位，不會故意將車停於停車格外，係有心
          人士移動該車以致違規云云，惟觀之現場採證照片，異議人之機車於警方
          取締時，確係停放於禁止停車之處所，而其機車旁之停車格當時雖未停有
          其他車輛，然衡諸異議人所稱其係於九月二十三日下午六時即將機車停於
          該處，與案載舉發時間相隔已有十四小時之久，是該停車格於本件舉發當
          時雖係呈空格狀態，然仍不足以證明異議人之機車確曾有依法停放於該停
          車格之事實，況機車本身有其重量，若車頭有上鎖更非可得任意移動，是
          異議人就其指稱係他人移動該車以致違規乙節，既未提出具體確實證據以
          供調查，且未提供任何相關證據足資證明，從而異議人前開所辯，要係卸
          責之詞，難予採信。
四、綜上所述，本件受處分人即異議人甲○○所有前述車輛，於前述時、地有違規停
    車之事實既可認定，則移送機關即交通部公路總局嘉義區監理所麻豆監理站乃據
    此並引用道路交通管理處罰條例第五十六條第一項第一款之規定，並參酌違反道
    路交通管理事件統一裁罰基準表之相關內容，而裁處異議人罰鍰新臺幣六百元，
    於法尚難認為有所違誤。至本件異議人之異議經核並無理由，故應予以駁回。
五、據上論斷，應依道路交通案件處理辦法第十九條，裁定如主文。
中      華      民      國      九十三      年     三     月    十五    日
                                  臺灣臺南地方法院交通法庭
                                      法  官    張  瑛  宗
右正本證明與原本無異
如不服本裁定應於送達後五日內向本院提出抗告狀
                                      書記官    陳  志  德
中      華      民      國      九十三      年     三     月    十六    日
